# 请教：为什么，不考虑由于以前期间净利润的变化而需要分派的现金股利

提问人：jihuijun 时间：2014-07-19 20:49:30
请教老师：按新的会计政策计算确定留存收益时，应当考虑由于损益变化所导致的所得税影响的情况。为什么要考虑所得税，而不考虑分配股利？

回答人：chenyiwei
应付股利是由公司最高权力机构决议的财务事项，决议中通常明确了分配金额。因此只有通过最高权力机构作出具有同等或更高效力的撤销或更改决议后，才能改变企业支付股利的义务金额。

提问人：zengfengxia 时间：2014-07-22 10:29:01
因此带来的公司依法向各股东索取超分配利润的权利是不是应当列报和披露？

回答人：chenyiwei
要看是否满足“相关经济利益很可能流入企业”的条件。谨慎起见通常不确认。